# 请教陈版，关于持有待售第 14 条规定的困惑

提问人：gpqg 时间：2021-04-30 13:33:04
请教陈版关于持有待售准则第 14 条的规定：
对于取得日划分为持有待售类别的非流动资产或处置组，企业应当在初始计量时比较假定其不划分为持有待售类别情况下的初始计量金额和公允价值减去出售费用后的净额， 以两者孰低计量。除企业合并中取得的非流动资产或处置组外， 由非流动资产或处置组以公允价值减去出售费用后的净额作为初始计量金额而产生的差额，应当计入当期损益。
我的疑问是，为什么准则要在强调一下“除企业合并.....外”，难道因为企业合并取得的非流动资产或处置组，产生的减值就不计入到损益当中了吗？
谢谢陈版！

回答人：chenyiwei
之所以要强调”除企业合并中取得的非流动资产或处置组外”，是因为企业合并中取得的此类处置组，在合并日或者购买日的初始计量有其特殊规定。
如果是同一控制下合并，则该处置组应按其的最终控制方合并报表层面的账面价值进行初始计量，差额调整权益；
如果是非同一控制下合并，则该处置组应按购买日的公允价值计量，差额调整商誉的初始计量金额。